【裁判字號】    95,交聲,453
【裁判日期】    950530
【裁判案由】    違反道路交通管理處罰條例聲明異議
【裁判全文】
臺灣臺北地方法院交通事件裁定         95年度交聲字第453號
    原處分機關  臺北市交通事件裁決所
    異  議  人
    即受處分人  甲○○
上列異議人即受處分人因違反道路交通管理處罰條例案件，對於
台北市交通事件裁決所於民國95年5月8日所為之處分（原處分案
號：北市裁二字第裁22-AR0000000號）聲明異議，本院裁定如下
：
    主  文
異議駁回。
    理  由
一、按設有禁止臨時停車標誌、標線處所不得臨時停車，而禁止
    臨時停車處所不得停車，道路交通安全規則第111條第1項第
    3款、第112條第1項第1款分別定有明文；又汽車駕駛人在禁
    止臨時停車處所停車者，處新台幣（下同）600元以上1200
    元以下罰鍰，道路交通管理處罰條例第56條第1項第1款亦有
    明文。再按道路交通管理處罰條例第7條之2第1項第3款、第
    6款規定，汽車駕駛人違規停車而駕駛人不在場，或其他違
    規行為經以科學儀器取得證據資料，當場不能或不宜攔截製
    單舉發者，得對汽車所有人逕行舉發處罰，
二、本件異議人即受處分人甲○○所有之車號887-CA營業用小客
    車，於民國（以下同）95年3月9日下午19時57分許於台北市
    ○○街194巷口前，在禁止臨時停車之紅線路段處停車，因
    駕駛人不在場，而由台北市政府警察局大同分局員警拍照後
    以受處分人有違反道路交通管理處罰條例第56條第1項第1款
    規定之行為，逕行開單舉發，嗣將前開舉發通知單送達於受
    處分人，經受處分人於舉發通知單所載應到案日期前向原處
    分機關提出申訴，原處分機關即台北市交通事件裁決所函請
    原舉發單位調查結果，仍認受處分人有前揭違規行為，遂於
    95年5月8日依道路交通管理處罰條例第56條第1項第1款及違
    反道路交通管理事件統一裁罰基準表，裁處異議人罰鍰900
    元。
三、受處分人固不否認於上開時地，在禁止臨時停車之紅線路段
    處停放其所有之車號887-CA號營業用小客車之事實，惟辯稱
    ：（一）伊將車停在彩券行門口，僅離開一分鐘購買彩券，
    買完立刻返回車上，此時鄭姓員警正要告發，見伊返回車上
    仍執意開單，並妨礙車主開車離去，又員警照相當時，伊即
    站立於車旁，員警仍以逕行舉發程序舉發，其舉發之程序不
    合法；（二）歸綏街路寬12米1，甚為寬廣，人車稀少，且
    非消防通道，更何況時間已接近晚間20時，其停放車輛之行
    為並無礙於交通等語。
四、經查：
（一）異議人即受處分人於上開時間將其所有之車號887-CA號營
      業用小客車停放在歸綏街194巷口禁止臨時停車之紅線路
      段之事實，有採證照片1幀、臺北市政府警察局大同分局
      95年5月1日北市警同分交字第09531638800號書函在卷可
      稽，且為異議人所不否認，受處分人確有前開在禁止臨時
      停車之紅線路段違規停車之行為事證明確，堪以認定。
（二）異議人雖辯稱，伊僅離開一分鐘購買彩券，返回車旁時員
      警正要告發，見伊返回仍執意開單，並妨礙伊開車離去，
      其逕行舉發程序不合法等語，然查，依首揭規定，汽車違
      反道路交通管理事件，有違規停車而駕駛人不在場，當場
      不能或不宜攔截掣單舉發者，得逕行舉發，本件異議人雖
      稱僅離開一分鐘購買彩券，警員開單時伊正站在車旁云云
      ，然該處係設有禁止臨時停車標線，不得臨時停車，即使
      臨時停車一分鐘亦違反該條規定，其違反上開規定既為其
      所不否認，且有採證照片1幀及臺北市政府警察局大同分
      局95年5月1日北市警同分交字第09531638800號書函查證
      本件舉發上開輛在劃有紅線路段停車，員警於95年3月9日
      19時57分發現該車停放歸綏街194巷口前紅線路段停車（
      該路段為消防巷道)，遂拍照後依違規事實逕行製單舉發
      ，異議人所持離開不到１分鐘之理由，不撤銷免罰要件等
      情在卷可參，異議人違規停車行為明確，異議人並自承當
      時其係違規停車，員警當場告知將舉發其違規等情，按交
      通警察掣單舉發違反道路交通管理處罰條例所列之違規事
      實，本質上為行政處分，係公務員基於職務上之權力，依
      法就特定之具體事件所為之具公法上效果之單方行政行為
      ，基於公務員為公法上行為具有公信力之原則，該行政處
      分當可被推定為真正，本此公信原則，立法者乃賦予行政
      機關制定違反道路交通事件統一裁罰標準及處理細則，使
      執勤警員得當機處分以達其維護交通秩序、安全之行政目
      的，異議人所辯其雖違規停車在先，但即行離去之際即為
      警照相採證舉發，不應予以處罰云云，其短暫離開後返回
      車上，當時異議人確曾未坐於汽車駕駛座而臨時停車於該
      址，員警依照按道路交通管理處罰條例第7條之2第1項第3
      款、第6款規定，予以拍照並對汽車所有人逕行舉發，其
      程序亦屬合法，異議人即使於員警進行舉發程序中返回車
      旁，亦難謂該逕行舉法程序有何違法之處，是異議人所辯
      ，尚難採停。
（二）又受處分人雖辯稱歸綏街甚為寬廣，人車稀少，且其停車
      時間已近晚上20時，並不妨礙交通等語，惟查，受處分人
      確有於前揭時地違規停放其所有營業小客車之事實，已如
      上述，而在設有禁止臨時停車標線處所不得臨時停車，道
      路交通安全規則第111條第1項第3款亦有明確之規定，駕
      駛人在劃有紅色實線禁止臨時停車路段停車即屬違規，尚
      不得由其個人自行判斷該處停車是否妨礙交通安全或影響
      其他車輛通行，故異議人所辯實無涉本件違規停車之事實
      ，本件事證明確，受處分人之違規行為，洵堪認定。
五、綜上所述，受處分人所有前開車輛確有於前揭時、地，在禁
    止臨時停車處所停車之違規行為，從而，原處分機關依前揭
    道路交通管理處罰條例第56第1項第1款、違反道路交通管理
    事件統一裁罰基準表之規定，裁處受處分人900元罰鍰，核
    無違誤，本件受處分人之異議為無理由，應予駁回。
據上論斷，應依道路交通案件處理辦法第19條，裁定如主文。
中    華    民    國    95    年    5     月    30    日
                    交通法庭  法  官  沈君玲
以上正本證明與原本無異。
如不服本裁定，應於送達後5日內，向本院提出抗告狀。
                              書記官  袁以明
中    華    民    國    95    年    5     月    30    日


司法院資訊處製作；財團法人民間司法改革基金會備份。
